【裁判字號】    99,裁,3583
【裁判日期】    991230
【裁判案由】    商標異議
【裁判全文】
最  高  行  政  法  院  裁  定
                                      99年度裁字第3583號
抗  告  人  謝諒獲
上列抗告人因與相對人經濟部訴願審議委員會等人間商標異議事
件，對於中華民國99年8月11日臺北高等行政法院99年度訴字第
1615號裁定，提起抗告，本院裁定如下︰
    主  文
抗告駁回。
抗告訴訟費用由抗告人負擔。
    理  由
一、按抗告法院認抗告為不合法或無理由者，應為駁回抗告之裁
    定。
二、本件原裁定以：按起訴事件，係屬因商標法有關智慧財產權
    所生之第一審行政訴訟事件，於民國（下同）97年7月1日智
    慧財產法院成立後，依智慧財產法院組織法第3條第3款、智
    慧財產案件審理法第31條第1項第1款規定，應由智慧財產法
    院管轄。又按行政法院認其無受理訴訟權限者，應依職權以
    裁定將訴訟移送至有受理訴訟權限之管轄法院，行政訴訟法
    第12條之2第2項定有明文。本件抗告人申准註冊之第124802
    3號「NBA (National Bar Association)全國律師」商標，
    經美商NBA產物股份有限公司提起異議，由經濟部智慧財產
    局為異議不成立之處分。美商NBA產物股份有限公司提起訴
    願，經經濟部99年6月7日經訴字第09906057650號訴願決定
    撤銷原處分，命由原處分機關另為適法之處分。抗告人於99
    年8月3日提起本件行政訴訟，其起訴狀訴之聲明共有8項，
    聲明一請求撤銷上述經濟部訴願決定，自屬因商標法有關智
    慧財產權所生之第一審行政訴訟事件，應由智慧財產法院管
    轄。聲明二關於應提出擔保金方得就本件商標提起異議、訴
    願及訴訟救濟，聲明三關於命參加本件訴訟，聲明四關於發
    給商標註冊證，聲明五關於原處分機關及受理訴願機關適用
    法律見解不同聲請大法官解釋，聲明六關於停止本件訴訟程
    序，聲明七關於請求連帶給付美金50萬元及其遲延利息，聲
    明八關於訴訟費用負擔，或屬本件商標異議事件之事實上或
    法律上陳述，或屬本件訴訟之程序上聲請，或屬合併提起之
    損害賠償請求，均附隨於聲明一該項行政訴訟事件，應由智
    慧財產法院管轄，本院並無受理其訴訟之權限。抗告人主張
    依行政訴訟法第4條、第5條、第7條、第8條、第9條規定，
    原審法院與智慧財產法院均有管轄權，抗告人得任向原審起
    訴等語，並不可採。原審法院並無受理訴訟之權限，應依前
    述規定，將本件移送於管轄法院。至於起訴狀未依行政訴訟
    法第24條第2款規定，表明正確被告經濟部，除誤列經濟部
    訴願審議委員會為被告外，尚列自然人或私法人被告20餘人
    ，訴訟要件是否欠缺，應否命補正，原審法院自無從審斷，
    附予說明，因而裁定將本件移送智慧財產法院。
三、抗告意旨略謂：抗告人商標中英文、所有權人中英文、商品
    名稱均與美商NBA不同，且經由經濟部智慧財產局商標資料
    檢索服務而公諸於世，且與美商NBA屬不同類，絕不可能混
    淆云云。
四、本院查：抗告人向原審法院提起之商標異議事件，係屬因商
    標法有關智慧財產權所生之第一審行政訴訟事件，依智慧財
    產法院組織法第3條第3款、智慧財產案件審理法第31條第1
    項第1款規定，於97年7月1日智慧財產法院成立後，應由智
    慧財產法院管轄。再依行政訴訟法第12條之2第2項規定，行
    政法院認其無受理訴訟權限者，應依職權以裁定將訴訟移送
    至有受理訴訟權限之管轄法院。原裁定依據上開規定，就其
    依法無管轄權之案件裁移有管轄權之智慧財產法院，於法即
    無不合。抗告人提起抗告未具體指明原裁定違背何法令，其
    抗告難認有理由，應予駁回。至抗告人請求將抗告事件卷宗
    退回原審法院送達被告乙節，惟抗告人在原審起訴關於所列
    被告，屬於訴訟要件是否欠缺應否命補正，當由管轄法院審
    理裁判，而非原審法院所得處置，併予敘明。
五、據上論結，本件抗告為無理由。依行政訴訟法第104條、民
    事訴訟法第95條、第78條，裁定如主文。
中    華    民    國    99    年    12    月    30    日
                    最高行政法院第三庭
                        審判長法官  劉  鑫  楨
                              法官  陳  國  成
                              法官  胡  方  新
                              法官  曹  瑞  卿
                              法官  林  金  本

以  上  正  本  證  明  與  原  本  無  異
中    華    民    國    99    年    12    月    31    日
                              書記官  郭  育  玎

司法院資訊處製作；財團法人民間司法改革基金會備份。
